【裁判字號】    98,簡上,57
【裁判日期】    980414
【裁判案由】    傷害
【裁判全文】
臺灣彰化地方法院刑事判決              98年度簡上字第57號
上  訴  人  臺灣彰化地方法院檢察署檢察官
上  訴  人
即  被  告  甲○○
上列上訴人因被告傷害案件，不服本院九十八年度簡字第一六二
號中華民國九十八年二月四日第一審簡易判決（原檢察官聲請簡
易判決處刑案號：九十七年度偵字第一００二六號），提起上訴
，本院管轄第二審合議庭判決如下：
    主  文
上訴駁回。
甲○○緩刑貳年。
    事實及理由
一、本案經本院審理結果，認第一審判決認事用法及量刑均無不
    當，應予維持，並引用第一審判決書記載之事實、證據及理
    由（如附件，惟原刑事簡易判決案由欄第一行「上列被告因
    詐欺案件」之記載應更正為 「上列被告因傷害案件」）。
二、(一)本件檢察官上訴意旨略以：被告甲○○自告訴人乙○○受
    傷後，醫藥費及精神損害從未負責，因認原審僅科處拘役五
    十日量刑過輕，請求撤銷原判決，更為適當合法之判決等語
    。
    (二)上訴人即被告甲○○（以下簡稱被告）上訴意旨略以：被
      告家中現有長子一歲八月，太太懷有五個月之身孕，另外
      母親已高齡七十二歲，與被告同住，均由被告一人照顧、
      扶養中，此事件發生後，全家陷入愁雲慘霧之中，被告一
      再拜託大舅、二舅、小舅及里長出面，向告訴人表達歉意
      ，希告訴人撤回告訴，告訴人均置之不理，被告已盡最大
      之誠意，惟原審量刑顯然過重，為此提起上訴，請求鈞院
      撤銷原判決並從輕量刑等語。
三、按被告以外之人於偵查中向檢察官所為陳述，除顯有不可信
    之情況者外，得為證據，刑事訴訟法第159條之1第2項定有
    明文。偵查中對被告以外之人（包括證人、鑑定人、告訴人
    、被害人及共同被告等）所為之偵查筆錄，或被告以外之人
    向檢察官所提之書面陳述，性質上均屬傳聞證據。惟現階段
    刑事訴訟法規定檢察官代表國家偵查犯罪、實施公訴，依法
    其有訊問被告、證人及鑑定人之權，證人、鑑定人且須具結
    ，而實務運作時，檢察官偵查中向被告以外之人所取得之陳
    述，原則上均能遵守法律規定，不致違法取供，其可信度極
    高，職是，被告以外之人前於偵查中已具結而為證述，除反
    對該項供述得具有證據能力之一方，已釋明「顯有不可信之
    情況」之理由外，不宜以該證人未能於審判中接受他造之反
    對詰問為由，即遽指該證人於偵查中之陳述不具證據能力。
    且所謂不可信性情況，法院應審酌被告以外之人於陳述時之
    外在環境及情況，例如：陳述時之心理狀況、有無受到外力
    干擾等，以為判斷之依據。本件證人蕭宜宗及證人即告訴人
    乙○○於檢察官偵查中，以證人之身分陳述，經告以具結義
    務及偽證處罰後，於命證人朗讀結文後具結，其等係於負擔
    偽證罪之處罰心理下證述，並以具結擔保其供述之真實性，
    又無受其他不當外力干擾之情形，其等未曾提及檢察官在偵
    查時有不法取供之情形，依上說明，其等於偵查中之證言自
    均具有證據能力。
四、訊據被告對於上開時、地與告訴人互相拉扯致告訴人受傷之
    事實坦承不諱，惟辯稱：當天告訴人因騎樓腳踏車放置之事
    罵我母親，我有跟告訴人互相拉扯，但我並沒有毆打告訴人
    云云。惟查，證人即告訴人乙○○於檢察官訊問時證稱：當
    時我有戴半罩式安全帽，他有打我的頭，也有用手打我左臉
    頰巴掌，我都沒有還手等語；核與證人蕭宜宗於檢察官訊問
    時證稱：（問：你看到什麼？）日期忘記了，但我有在場，
    我有看到甲○○用右手拳頭打乙○○左臉頰，當時乙○○有
    戴半罩式安全帽，甲○○有拿鋤頭，但是甲○○的媽媽有攔
    住他，所以沒有打。（問：你有看到腳踏車丟來丟去嗎？）
    沒有，我是聽到樓下有爭執聲才跑下來，我只有看到甲○○
    打乙○○的左臉頰。（問：你如何處理？）我沒有處理，甲
    ○○的媽媽就把他拉回去等語相符，參以被告亦坦承與告訴
    人互相拉扯致告訴人受傷等情，此外並有仁和醫院診斷證明
    書一份及現場照片八幀在卷可稽，是以本件確係被告因騎樓
    腳踏車放置之事與告訴人發生口角，雙方一言不合，被告乃
    以右拳毆打告訴人之左臉頰，並因而造成告訴人受有左臉頰
    紅腫、左下唇擦傷０．五公分之傷害，綜上所述，足認被告
    確有傷害故意無訛，被告所辯顯係事後卸責之詞，不足採信
    ，是以本件被告傷害犯行事證已臻明確，其犯行堪予認定。
五、按量刑之輕重係屬事實審法院得依職權自由裁量之事項，苟
    已斟酌刑法第五十七條各款所列情狀而未逾法定刑度，即不
    得遽指為違法。且在同一犯罪事實與情節，如別無其他加重
    或減輕之原因，下級審法院量定之刑，亦無過重或失輕之不
    當情形，則上級審法院對下級審法院之職權行使，原則上應
    予尊重（最高法院八十五年度台上字第二四四六號判決參照
    ）。原審以被告所犯刑法第二百七十七條第一項傷害犯行事
    證明確，並審酌被告上開犯案之情狀，據以論罪科刑，判處
    被告拘役五十日，並諭知易科罰金之折算標準，核無不當，
    上訴人即檢察官指摘原判決有量刑過輕之不當情事及上訴人
    即被告亦指摘原判決有不當之情事，請求撤銷原判決，為無
    理由，均應駁回其上訴。又被告前未曾因故意犯罪受有期徒
    刑以上刑之宣告，有臺灣高等法院被告前案紀錄表在卷可按
    ，其因細故一時失慮致罹刑章，且被告於本案辯論終結後已
    與告訴人乙○○達成民事和解，有調解程序筆錄在卷可按，
    經此次科刑之宣告，當知警惕，信無再犯之虞，本院認本件
    被告所宣告之刑，以暫不執行為適當，併予宣告緩刑二年，
    以啟自新。
據上論斷，應依刑事訴訟法第四百五十五條之一第一項、第三項
、第三百七十三條、第三百六十八條，刑法第七十四條第一項第
一款，判決如主文。
本件經檢察官陳茂榮到庭執行職務。
中    華    民    國    98    年    4     月     14    日
                  臺灣彰化地方法院刑事第二庭
                                  審判長法官   石馨文
                                  法      官   羅永安
                                  法      官   尚安雅
以上正本證明與原本無異。
本件不得上訴。
中    華    民    國    98    年    4    月       15    日
                                 書  記  官     洪年慶


司法院資訊處製作；財團法人民間司法改革基金會備份。
